臺灣臺中地方法院刑事判決　94年度訴字第2301號
公　訴　人　臺灣臺中地方法院檢察署檢察官
被　　　告　乙○○
上列被告因妨害自由案件（含九十三年度偵字第一六四五二號及
移送併案之九十三年度偵字第一七六一六號），於中華民國九十
四年八月二十三日下午四時許，在本院刑事第十一法庭宣示判決
，出席職員
如左：
法官起立朗讀判決主文、犯罪事實要旨、處罰條文、附記事項，
及告以上訴限制、期間並提出上訴狀之法院，且諭知記載其內容
：
一、主文：
乙○○共同以強押不讓離去之非法方法，剝奪人之行動自由，累
犯，處有期徒刑月，如易科罰金，以佰元折算壹日。
二、犯罪事實要旨：
乙○○前曾於民國八十八年間，因違反槍砲彈藥刀械管制條例案
件，經本院判處有期徒刑一年二月、併科罰金新台幣（下同）六
萬元確定，有期徒刑部分於九十年一月十八日縮刑期滿而執行完
畢。詎猶不知悔改，其與甲○○（未到案，俟到案後另行審結）
曾同時受僱於丙○○所經營位於臺中市○○路○段二九五之二六
號「大禾麵包店」，並充當學徒，惟乙○○及甲○○二人離職後
，均認丙○○尚積欠其等薪資，二人乃於九十三年八月六日下午
三時許，由乙○○邀同不知情之童永全（另經檢察官為不起訴處
分確定）同至丙○○上揭經營之「大禾麵包店」，並進入店內與
丙○○理論，隨即轉至臺中市○○路○段二九八之二號蘇金蓮（
業經檢察官為不起訴處分確定）經營之泡沫紅茶店，此時，乙○○及甲○○與丙○○間，又因債務及金額發生爭執，乙○○即以
寶特瓶及拖鞋丟丙○○，復與甲○○共同毆打丙○○（傷害部分
未據告訴），童永全在旁勸阻無效，乃自行離去。乙○○與甲○○見丙○○仍未屈服，二人竟共同基於剝奪他人行動自由之犯意
聯絡，進而挾持丙○○，並由乙○○駕駛九Ｕ－０六五九號自小
客車搭載丙○○，甲○○及不知情之林莉珠乘坐在後座，先將丙○○強押至臺中市○○區○○路底之公墓，由乙○○及甲○○繼
續對丙○○口頭恐嚇及毆打施暴，再於同日下午五時三十五分許
，載至臺中市○○路「意大利汽車旅館」以甲○○名義租用第二
二三號房，逼迫丙○○須解決積欠之薪資問題。乙○○及甲○○
在房內並不准丙○○離去，其間乙○○並恐嚇丙○○稱：「你老
婆如果沒拿錢出來，我們要你自己挖洞、將你活埋，待會我叫人
去你店裡拿錢，若拿不到，我們要先殺你老婆再殺你全家」等語
，致丙○○心生畏懼，方同意給付薪資，並打電話予其妻黃怡珊
，並依指示先於同日下午六時許交付二萬餘元給依乙○○指示前
往取款蘇金蓮（不知情），由蘇金蓮送至臺中市○○路之玩具反
斗城將之交付乙○○，並隨同乙○○等人返回「意大利汽車旅館
」。乙○○及甲○○因不滿於黃怡珊交付蘇金蓮帶來之金額，即
再逼令丙○○一再打電話予黃怡珊籌款，計於晚間八時許，黃怡
珊至臺中市○○路與青海路口交付甲○○七千八百九十元，下午
九時許及十一時許，復先後由甲○○至「大禾麵包店」向黃怡珊
分別收取一萬一千餘元及九百餘元。乙○○及甲○○於丙○○承
諾於次日簽發支票，始於同日下午十二時許，方由丙○○自行離
去。乙○○及甲○○以上述非法方式，剝奪丙○○之行動行動自
由計約七小時。
三、處罰條文：刑法第二十八條、第三百零二條第一項、第四十
    七條。
四、協商判決除有刑事訴訟法第四百五十四條之四第一項第一款
    於本訊問程序終結前，被告撤銷協商合意或檢察官撤回協商
    聲請者；第二款被告協商之意思非出於自由意志者；第四款
    被告所犯之罪非第四百五十五條之二第一項所定得以協商判
    決者；第六款被告有其他較重之裁判上一罪之犯罪事實者；
    第七款法院認應諭知免刑或免訴、不受理者情形之一，及違
    反同條第二項「法院應於協商合意範圍內為判決；法院為協
    商判決所科之刑，以宣告緩刑或二年以下有期徒刑、拘役或
    罰金為限」之規定者外，不得上訴。
五、如不服本件判決，且符合前述得上訴之特別規定者，得自收
    受判決送達之日起十日內，向本院提出上訴書狀，上訴於第
    二審法院。
六、移送併辦部分（九十三年度偵字第一七六一六號）因與起訴
    經判處有罪部分屬事實同一，為同一案件，為起訴效力所及
    ，亦在協商合意之範圍，附此敘明。
中　　華　　民　　國　　94　　年　　8 　　月　　23　　日
                                   法  官  王世華
中　　華　　民　　國　　94　　年　　8 　　月　　23　　日
                                   書記官  劉易柔
